【裁判字號】    90,交聲,290
【裁判日期】    900731
【裁判案由】    違反道路交通管理處罰條例聲明異議
【裁判全文】
臺灣士林地方法院交通事件裁定                    九十年度交聲字第二九０號
    原處分機關  臺北巿交通事件裁決所
    異  議  人  甲○○
    即受處分人
右列受處分人因違反道路交通管理處罰條例案件，對於臺北市交通事件裁決所九十年
六月十三日所為之處分（原處分案號：北市裁三字第裁２２—ＡＨ0000000號
），聲明異議，本院裁定如左：
        主  文
異議駁回。
        理  由
一、原處分機關係以聲明異議人即受處分人甲○○於九十年四月十四日十四時五分許
    ，駕駛車牌號碼Ｘ二─０八六二號自小客車在台北市○○路○段三十巷處遭台北
    市政府警察局南港分局舉發汽、重型機車行車超速二十公里以上違反道路交通管
    理處罰條例第四十條第一項之規定，裁處罰鍰新台幣（下同）壹仟貳佰元，並依
    同條例第六十三條第一項第一款記違規點數一點。
二、聲明異議意旨略以：台北市政府警察局南港分局九十年四月十四日十四時五分許
    逕行舉發受處分人即異議人於台北市○○路○段三十巷處行車超速，惟該處係郊
    區○○道○○路，依規定郊區最高速限為六十公里，南港分局將逕行舉發標準設
    在時速四十公里，顯與法令不符，且該地行車限速標誌不明顯，有損駕駛人權益
    ，又南港分局逕行舉發罰單上註明異議人所駕駛之自小客車時速為六十公里，經
    異議人申訴後，南港分局於回覆函上將異議人之車速增加為六十一公里，顯與事
    實不符，涉嫌偽造文書，爰依法聲明異議云云。
三、按行車速度，依標誌之規定，無標誌者，在市區道路，時速不得超過四０公里，
    在郊外道路時速不得超過六十公里，道路交通安全規則第九十三條第一項第一款
    定有明文。又汽車駕駛人，行車速度超過規定之最高時速者，處四百元以上八百
    元以下罰鍰，並記違規點數一點，道路交通管理處罰條例第四十條第一項、第六
    十三條第一項第一款亦有明文。
四、本件受處分人即異議人於九十年四月十四日十四時五分許，駕駛車號Ｘ二—０八
    六二號自用小客車，行至台北市○○路○段三０巷處，經測速儀器測得係以每小
    時六十公里之速度行車，有測速採證照片影本一張在卷可按，且異議人亦不否認
    於上開時間行經上開路段，亦不爭執測速照相測得之行車速度為時速六十公里，
    且依台北市政府警察局南港分局九十年七月二十五日北市警南分刑字第九０六一
    五０二００四號函檢附之台北市○○路○段三０巷口之現場照片，可知現場設有
    三十公里速限之標誌，且該速限標誌設於中央分隔島，並無任何障礙物阻擋該標
    誌，有卷附照片二張附卷可稽，異議人指行車限速標誌不明顯，顯有不實。且行
    政主管機關對於限速之決定，仍係基於全體交通動線順暢、安全、調節之整體必
    要而有裁量之權限，是異議人違規之現場既有行車速度之標誌，自應依該交通標
    誌所定之速度行車，自無所謂在市區道路，時速不得超過四０公里，在郊外道路
    時速不得超過六０公里之規定之適用，是異議人以時速六十公里之速度行車，其
    違反道路交通安全規則甚明。本件舉發違反道路交通管理事件通知單指異議人「
    汽、重機限速四十公里，經測時速六十公里，超速二十公里，滿二十公里以上」
    固有違誤，應更正為速限三十公里，超速三十公里，惟上開違誤並不阻礙異議人
    違反道路交通管理處罰條例第四十條第一項之事實。至異議人指其人申訴後，南
    港分局於回覆函上將異議人之車速增加為六十一公里，應係誤載，與本件異議人
    違規之事實認定不生影響。是台北市交通裁決所以異議人違反道路交通管理處罰
    條例第四十條第一項之規定，裁處罰鍰新台幣（下同）壹仟貳佰元，並依同條例
    第六十三條第一項第一款記違規點數一點，即非無據。又按大法官會議釋字第一
    四二號解釋意旨，認為匿報逃漏之事實發生於稅法修正公布之前者，自該日起五
    年內未經發現，以後即不得再行課徵，即將修正前之違反行政義務之行為事實，
    適用修正後之新法；另行政秩序罰法草案第三條規定，行為後法律有變更者，適
    用裁處時之法律。但裁處前之法律有利於行為人者，適用最有利於行為人之法律
    ，亦明白揭示從新從輕原則；另八十五年七月三十日公布之稅捐徵稽法第四十八
    條之三亦明文規定從新從輕原則。是本件異議人行為後，道路交通管理處罰條例
    第四十條第一項、第六十三條於九十年六月一日修正公布，惟比較新舊法，其處
    罰之規定相同，僅係將銀元更易為新台幣，登記之違規點數亦同，對異議人不生
    影響，參諸前開從新從輕原則，應適用裁處時之道路交通管理處罰條例第四十條
    第一項、第六十三條第一項第一款處罰，是異議人之異議既無理由，法律之變更
    亦不生影響，爰依法駁回異議人之異議。
三、據上論斷，應依道路交通案件處理辦法第十九條，裁定如主文。
中      華      民      國      九十    年      七      月    三十一    日
                                臺灣士林地方法院交通法庭
                                        法  官  杜  惠  錦
右正本證明與原本無異
如不服本裁定應於送達後五日內向本院提出抗告狀
                                       書記官  廖  學  應
中      華      民      國      九十    年      八      月      三      日


司法院資訊處製作；財團法人民間司法改革基金會備份。
